【裁判字號】    99,聲,203
【裁判日期】    990910
【裁判案由】    停止執行
【裁判全文】
臺灣板橋地方法院民事裁定               99年度聲字第203號
聲  請  人  甲○○
相  對  人  丙○○○○○○○
            乙○○原名：林貴.
上列當事人間聲請停止執行事件，本院裁定如下：
    主  文
聲請人供擔保新臺幣伍萬柒仟肆佰肆拾元後，本院九十九年度
司執字第二三九八六號強制執行事件之強制執行程序，於本院九
十九年度重訴字第三○八號債務人異議之訴判決確定前應暫予停
止。
    理  由
一、按有回復原狀之聲請或提起再審或異議之訴，或對於和解為
    繼續審判之請求，或提起宣告調解無效之訴、撤銷調解之訴
    ，或對於許可強制執行之裁定提起抗告時，法院因必要情形
    或依聲請定相當並確實之擔保，得為停止強制執行之裁定。
    強制執行法第18條第2 項定有明文。次按依強制執行法第18
    條第2 項定擔保金額而准許停止強制執行之裁定者，該項擔
    保係備供債權人因停止執行所受損害之賠償，其數額應依標
    的物停止執行後，債權人未能即時受償或利用該標的物所受
    之損害額，或其因另供擔保強制執行所受之損害額定之，非
    以標的物之價值或其債權額為依據（最高法院86年度台抗字
    第442 號、91年度台抗字第429 號裁判要旨參照）。
二、本件聲請人以其業已提起債務人異議之訴（即本院99年度重
    訴字第308 號）為理由，聲請裁定停止本院99年度司執字第
    23986 號強制執行事件之強制執行程序等語。
三、查本院99年度司執字第23986 號強制執行事件之執行程序目
    前仍在進行中，且聲請人所提債務人異議之訴，亦經本院以
    99年度重訴字第308 號案件受理在案等情，業經本院調取上
    開強制執行及民事訴訟卷宗核閱無訛，本院審究上情並核閱
    卷宗後，認為本件聲請人之聲請為有理由，應予准許。
四、至聲請人應供擔保之擔保金額部分，本院審酌相對人聲請本
    院99年度司執字第23986 號強制執行事件，係以本院民國98
    年12月25日98年度司促字第45712 號支付命令為執行名義，
    向本院民事執行處聲請強制執行，依本院民事執行處作成之
    分配表，相對人對於聲請人之本金債權額為新臺幣（下同）
    80萬元，加計利息及違約金後，可受分配929,471 元，不足
    額6,734,027 元，此亦經本院調閱上開執行卷宗查明屬實。
    茲聲請人主張對分配表所載本金800,000 元應更正為550,00
    0 元，表二所載利息15,123元，應更正為零，表一所載違約
    金5,919,123 元，應正為零，可知相對人因本件停止強制執
    行程序所可能招致之損害，應為延後取得該金錢為使用收益
    之損失，即為有爭議而無法領取之本金250,000 元（即：80
    0,000 －550,000 ）與利息15,123元，合計265,123 元部分
    （按無異議之部分，依強制執行法第40條第2 項規定，應先
    為分配；且本件違約金部分係不足額，相對人相本即無法領
    取，無所謂因延後取得該金錢為使用收益之損失），另參諸
    民法第203 條規定，以年息5%計算相當於利息之損失，並參
    酌司法院訂頒各級法院辦案期限實施要點之規定，第一、二
    、三審通常程序審判案件之期限分別為1 年4 月、2 年、1
    年，共計4 年4 月（依本件訟標的金額，係可提起第三審之
    事件），預估聲請人提起本件債務人異議之訴而致相對人之
    執行延宕期間約為4 年4 月，則相對人因本件停止執行可能
    遭受之利息損失應為57,443元【計算式：265,123 ×（4 ＋
    4/ 12 ）×5%＝57,443（元以下四捨五入）】。是本院認本
    件聲請人聲請停止強制執行應供擔保之金額以57,443元為相
    當。
五、爰依首揭法條規定，裁定如主文。
中    華    民    國    99    年    9     月    10    日
                  民事第一庭    法  官  高文淵
以上正本係照原本作成
如對本裁定抗告須於裁定送達後10日內向本院提出抗告狀，並繳
納抗告費新臺幣1,000元
中    華    民    國    99    年    9     月    10    日
                                書記官  黃瀅螢

司法院資訊處製作；財團法人民間司法改革基金會備份。
